---
title: "Ejercicios"
author: "nombre"
date: "2022-08-01"
output: html_document
---

```{r setup, include=FALSE}
knitr::opts_chunk$set(echo = TRUE)

library(dplyr)
library(ggplot2)
```


```{r carga-datos}
atmosfera <- datos::atmosfera
```


1. Graficá la relación entre la presión y la temperatura. 
¿Es una relación lineal más o menos limpia o hay otras cosas “raras”?

```{r}
ggplot(atmosfera, aes(presion, temperatura)) +
  geom_point()
```




2. Calculá la temperatura media de cada mes y visualizalo en un gráfico de líneas.(Es decir, el ciclo anual promedio de temperatura). ¿Cómo describirías el ciclo anual en pocas palabras?

```{r}
atmosfera |> 
  group_by(mes) |> 
  summarise(temperatura = mean(temperatura)) |> 
  ggplot(aes(mes, temperatura)) +
  geom_line()
```


3. Calculá lo mismo pero para cada hemisferio. Graficalo con una línea de distinto color para cada hemisferio. 
(Ayudas: La función sign() devuelve el signo de una variable; en el hemisferio sur la latitud es negativa y en el hemisferio norte, positiva. 
Acordate del tema de los grupos y las líneas.)

¿Cómo cambia tu descripción del ciclo anual ahora?

```{r}
atmosfera |> 
  group_by(mes, hemisferio = factor(sign(latitud))) |> 
  summarise(temperatura = mean(temperatura)) |> 
  ggplot(aes(mes, temperatura)) +
  geom_line(aes(color = hemisferio))
```


