---
title: "Ejercicios"
author: "nombre"
date: "2024-08-01"
output: html_document
---

```{r setup, include=FALSE}
knitr::opts_chunk$set(echo = TRUE)

library(dplyr)
library(ggplot2)
```


```{r carga-datos}
atmosfera <- datos::atmosfera
```


1. Graficá la relación entre la presión y la temperatura. 
¿Es una relación lineal más o menos limpia o hay otras cosas “raras”?

```{r}
ggplot(atmosfera, aes(presion, temperatura)) +
  geom_point()
# No parece haber una relación 100% lineal y clara entre ambas variables.
```


2. Calculá la temperatura media de cada mes y visualizalo en un gráfico de líneas.(Es decir, el ciclo anual promedio de temperatura). ¿Cómo describirías el ciclo anual en pocas palabras?

```{r}
atmosfera %>% 
  group_by(mes) %>% 
  summarize(temperatura_media_mensual = mean(temperatura)) %>% 
  ggplot(aes(mes, temperatura_media_mensual)) +
    geom_line()
# La temperatura a mediados del año alcanza su máximo y luego disminuye a su minimo.
```


3. Calculá lo mismo pero para cada hemisferio. Graficalo con una línea de distinto color para cada hemisferio. 
(Ayudas: La función sign() devuelve el signo de una variable; en el hemisferio sur la latitud es negativa y en el hemisferio norte, positiva. 
Acordate del tema de los grupos y las líneas.)

¿Cómo cambia tu descripción del ciclo anual ahora?

```{r}
atmosfera %>% 
  group_by(hemisferio = sign(latitud),mes) %>% 
  summarize(temperatura_media_mensual = mean(temperatura)) %>% 
  ggplot(aes(mes, temperatura_media_mensual, color = factor(hemisferio))) +
    geom_line()
# En el hemisferio norte, el minimo del año se encuentra al principio del mismo y la temperatura va creciente hasta llegar a su pico a mediados del año. Por otro lado, en el hemisferio sur el minimo del año ocurre a mediados del añO mientras que el máximo ocurre en los primeros meses del mismo.
```


