---
title: "Ejercicios"
author: "nombre"
date: "2024-08-01"
output: html_document
---

```{r setup, include=FALSE}
knitr::opts_chunk$set(echo = TRUE)

library(dplyr)
library(ggplot2)
```


```{r carga-datos}
nombres <- datos::nombres
```

1. Calculá cuantos bebés de cada sexo fueron llamados "Mary" o "Kerry". 

```{r}
asd <-nombres %>% 
        filter(nombre == "Mary" | nombre == "Kerry") %>% 
        group_by(sexo, nombre) %>% 
        summarise(cantidad = sum(n))

```


2. Calculá la cantidad de bebés de cada sexo llamado "Mary" para cada año y hacé un gráfico donde el eje x sea el año, el eje y la cantidad de nacidos y haya una linea de color distinto para cada sexo.


```{r}
nombres %>% 
  filter(nombre == "Mary") %>% 
  group_by(anio, sexo) %>% 
  summarise(cantidad = sum(n)) %>% 
  ggplot(aes(anio, cantidad, color = sexo)) +
    geom_line() +
    labs(title = "Cantidad de bebés llamados 'Mary' por año y sexo",
         x = "Año",
         y = "Cantidad de nacidos")
```

3. Repetí el gráfico anterior para el nombre "Kerry".

```{r}
nombres %>% 
  filter(nombre == "Kerry") %>% 
  group_by(anio, sexo) %>% 
  summarise(cantidad = sum(n)) %>% 
  ggplot(aes(anio, cantidad, color = sexo)) +
    geom_line() +
    labs(title = "Cantidad de bebés llamados 'Kerry' por año y sexo",
         x = "Año",
         y = "Cantidad de nacidos")
```


4. ¿Cuál fue la proporción máxima para cada sexo en cada año? Hacé un gráfico mostrando la evolución de eta variable. (podés calcular el máximo con `max(prop)`)

```{r}
nombres %>% 
  group_by(sexo, anio) %>% 
  summarise(prop_max = max(prop)) %>% 
  ggplot(aes(anio, prop_max, color = sexo)) +
    geom_line()
```


